臺灣士林地方法院民事判決　　　　　　　 96年度勞訴字第9號
原　　　告　乙○○
被　　　告　十八般武藝小吃店即程月麗
兼訴訟代理　甲○○
人　　　　　　　　　　號2樓
上列當事人間請求清償借款等事件，本院於民國96年8 月8 日言
詞辯論終結，判決如下：
    主      文
被告甲○○應給付原告新台幣柒拾萬元，及自民國九十六年二
月九日起至清償日止，按年息百分之五計算之利息。如對於被告
甲○○財產強制執行無效果時，在新台幣伍拾萬元之範圍內，由
被告十八般武藝小吃店即程月麗給付之。
訴訟費用新台幣柒仟玖佰拾元，由被告甲○○負擔新台幣貳仟
肆佰玖拾捌元，另新台幣伍仟肆佰拾貳元由被告甲○○、十八
般武藝小吃店即程月麗連帶負擔。
本判決於原告以新台幣貳拾伍萬元為被告供擔保後，得假執行。
    事實及理由
一、按訴狀送達後，原告不得將原訴變更或追加他訴，但被告同
    意者，不在此限；又被告於訴之變更或追加無異議，而為本
    案之言詞辯論者，視為同意變更或追加，民事訴訟法第255
    條第1 項第1 款、第2 項定有明文。本件原告起訴時，請求
    被告甲○○、十八般武藝小吃店即程月麗給付新台幣（下同
    ）73萬元及自94年5 月17日起至清償日止，按年息5%計算之
    利息，嗣變更訴之聲明為請求被告甲○○給付73萬元及自起
    訴狀繕本送達翌日起至清償日止按年息5%計算之利息，如對
    於被告甲○○財產強制執行無效果時，在50萬元之範圍內，
    由被告十八般武藝小吃店即程月麗給付之（本院卷第58頁）
    ，並追加保證之法律關係為其請求依據，被告對上開訴之變
    更追加並未異議，而為本案言詞辯論，揆諸前揭規定，應視
    為同意，原告上開訴之變更追加，自可准許，合先敘明。
二、原告起訴主張：被告甲○○於94年5 月間向其借款50萬元，
    並由被告十八般武藝小吃店即程月麗擔任該借款之保證人。
    其後，被告甲○○又另向原告借款28萬元，嗣清償5 萬元，
    尚餘23萬元未清償。上開欠款屢經原告催討，均置之不理，
    為此，爰依消費借貸之法律關係，請求被告甲○○給付借款
    73萬元，另依保證之法律關係，請求被告十八般武藝小吃店
    即程月麗就其中50萬元，於對被告甲○○財產強制執行無效
    果時，負清償之責等語。並聲明：(一)被告甲○○應給付原告
    73萬元，及自起訴狀繕本送達翌日起至清償日止，按年息5%
    計算之利息。如對於被告甲○○財產強制執行無效果時，在
    50萬元之範圍內，由被告十八般武藝小吃店即程月麗給付之
    。(二)願供擔保，請准宣告假執行。
三、被告甲○○、十八般武藝小吃店即程月麗則分別以：被告甲
    ○○願意償還73萬元，希望能分期清償；就保證之50萬元部
    分，希望能由被告甲○○自行負擔等語，資為抗辯。並均聲
    明：原告之訴駁回。
四、原告主張被告甲○○於94年5 月間向其借款50萬元，並由被
    告十八般武藝小吃店即程月麗擔任該借款之保證人，嗣被告
    甲○○又另向原告借款28萬元，已清償5 萬元，尚餘23萬元
    未清償等情，業據其提出與所述相符之借據影本1 張、本票
    影本14紙等為證，且為被告所不爭執，自堪信為真實。被告
    等人雖以前開情詞置辨，然被告十八般武藝小吃店即程月麗
    既已同意擔任系爭50萬元借款之保證人，依民法第739 條之
    規定，自應於被告甲○○不履行清償義務時，由其代負履行
    之責，其辯稱應由被告甲○○自行負擔云云，顯不足採。
五、從而，原告依消費借貸返還請求權，請求被告甲○○給付借
    款73萬元，及自起訴狀繕本送達翌日即96年2 月9 日起至清
    償日止按年息5%計算之利息，另依保證之法律關係，請求如
    對於被告甲○○財產強制執行無效果時，在50萬元之範圍內
    ，由被告十八般武藝小吃店即程月麗給付之，為有理由，應
    予准許。又原告陳明願供擔保，聲請宣告假執行，經核亦無
    不合，爰酌定相當擔保金額准許之。
六、本件訴訟費用額確定為7,930 元，並應由被告甲○○負擔
    2,498 元，餘5,432 元由被告甲○○、十八般武藝小吃店即
    程月麗連帶負擔，爰併諭知如主文第2 項所示。
七、據上論結，本件原告之訴為有理由，依民事訴訟法第78 條
    、第85條第2 項、第87條第1 項、第390 條第2 項，判決如
    主文。
中　　華　　民　　國　　96　　年　　8 　　月　　24　　日
                  民事第一庭法  官  馬傲霜
以上正本係照原本作成。
如對本判決上訴須於判決送達後20日內向本院提出上訴狀。
中　　華　　民　　國　　96　　年　　8 　　月　　24　　日
                            書記官  許秋莉
